# 同一最终控制方控制的子公司之间的合并是否属于同一控制合并，

提问人：augustre 时间：2017-05-07 23:13:33
陈版，您好，现有四个问题向您请教。 1.A公司的控股股东为自然人甲，B为A公司的全资子公司，C公司为自然人甲全资控股的D公司的全资子公司，现B公司收购了C公司，在编制A公司及其子公司的合并报表时，B公司收购C公司是否为同一控制下合并。 2.国内甲公司有海外子公司乙公司，乙公司所在国家规定了资产的最长折旧年限，与中国国内的不同，合并报表时子公司能否仍按当地规定采用当地的折旧政策。 3.甲公司为一家蔬菜制品销售公司，销售合同规定客户需要验收后才会付款，客户自己上门提货，运输过程中的风险由客户自己承担,但甲公司所生产产品加工过程较为简单，很少有验收不合格情况，该种情况下甲公司是发出即可确认收入还是取得客户的验收单后方可确认收入。 4.甲公司为设备制造厂商，所销售设备需要安装调试，甲公司有国外销售业务，出口方式为Cif，甲公司应该在什么时点确认收入，cif的风险转移时点也是装船时吗。 谢谢陈版

回答人：chenyiwei
1 、如果合并日C构成“业务”，则为同一控制下合并。 2 、折旧年限属于会计估计。如果依据当地规定确定的折旧年限不符合企业会计准则的规定，即不是该资产使用寿命的最佳估计，则应按照最佳估计原则重新作出该项会计估计。 3 、一般应在验收通过后确认收入。 4 、对于运到境外后还需负责安装调试的业务，仍作为“需安装和验收的商品销售”业务，在完成安装并通过客户验收时确认收入。